臺灣高等法院刑事判決
108年度侵上訴字第157號
上  訴  人
即  被  告  甲ＯＯ
選任辯護人  王中平律師（法扶律師）
            彭子晴律師
上列上訴人因妨害性自主等案件，不服臺灣臺北地方法院107 年
度侵訴字第58號，中華民國108 年5 月6 日第一審判決（起訴案
號：臺灣臺北地方檢察署107 年度偵字第4147號），提起上訴，
本院判決如下：
  主  文
原判決關於甲ＯＯ被訴如附表一編號2 、3 部分（即以強暴之方式
，使未滿十八歲之人被拍攝猥褻行為之電子訊號罪）及定應執行
刑部分，均撤銷。
上開撤銷部分，甲ＯＯ成年人故意對少年犯乘機性交罪，共二罪
，各處有期徒刑參年肆月（即附表一編號2 、3）。
其他上訴駁回。
上開撤銷改判部分與上訴駁回不得易科罰金部分，應執行有期徒
刑伍年。
    犯罪事實
一、甲ＯＯ係成年人，於民國102 年間經由臉書社群軟體認識代
    號0000000000之少年（真實姓名年籍詳卷，下稱甲女），因
    而知悉甲女之住所及家庭狀況，並於105 年3 月間前往甲女
    位於新北市新店區之住所（詳細住址詳卷）欲找甲女時，恰
    巧認識甲女之胞妹即整體認知功能具有輕度智能障礙之代號
    0000000000A 之少年（90年11月生，真實姓名年籍詳卷，下
    稱乙女），甲ＯＯ藉故以提供玩樂、餐食邀約乙女外出，於聊
    天接觸過程中，由乙女外表、言談與舉止，皆有明顯異於同
    年齡少年之狀況，顯可得悉乙女有心智缺陷之情形，竟基於
    故意對少年乘機性交之犯意，利用乙女因心智缺陷，欠缺性
    自主能力而不知抗拒之情形，而於附表一所示時間、地點，
    以陰莖插入乙女之陰道內方式，而為性交得逞共計4 次。
二、甲ＯＯ於106 年7 月間某日去找乙女時，認識乙女之妹即具
    有中度智能障礙之代號0000000000B 之少年（94年5 月生，
    真實姓名年籍詳卷，下稱丙女），之後藉故邀約丙女外出遊
    玩及提供餐食，明知丙女為未滿14歲之少年，且於聊天接觸
    過程中，由丙女外表、言談與舉止，皆有明顯異於同年齡少
    年之狀況，顯可得悉丙女有上開心智缺陷之情形，竟基於故
    意對少年乘機性交之犯意，利用丙女因心智缺陷，欠缺性自
    主能力而不知抗拒之情形，於同年7 、8 月間某星期六將丙
    女帶往位於新北市○○區○○路0 號之儷閣汽車旅館內，以陰莖
    插入丙女之陰道內方式，而為性交得逞1 次。
三、甲ＯＯ因涉嫌犯罪事實欄一至二犯行，新北市政府警察局婦幼
    警察隊聲請原審法院核發107年度ＯＯ字第00號搜索票，員警
    於107年1月31日中午持搜索票先前往新北市○○區○○路00巷00
    號甲ＯＯ之工作地點，找到甲ＯＯ後，由甲ＯＯ主動提供如附表三
    所示之平板電腦及手機交由員警扣案後，隨即帶同員警回到
    新北市○○區○○街00巷0號之1住所內執行搜索，員警已告知甲
    ＯＯ所有之電腦主機為搜索票所列之應扣押物，於隨甲ＯＯ進入
    其住處之房間時，於目視可及之桌上已看見該電腦主機，並
    指示甲ＯＯ將連接線與電源線拆卸以便搬走該電腦主機時，甲
    ＯＯ明知該電腦主機已經員警告知為搜索票上之應扣押物，為
    員警職務上所保管之物品，竟基於損壞公務員職務上掌管物
    品之犯意，趁拆卸連接線與電源線之際，將記憶體兩片拔除
    對折後藏放在褲袋內，損壞該電腦主機之正常開機功能。嗣
    員警完成現場搜扣程序，帶同甲ＯＯ及拿取相關扣押物返回警
    局後，欲進一步檢視扣押電腦主機內之電磁紀錄時，經多次
    嘗試均無法開機，詢問甲ＯＯ後，始在甲ＯＯ之褲袋內發現遭拆
    下折斷之記憶體兩片，而查悉上情。
四、案經乙女及新北市政府訴由、新北市政府警察局婦幼警察隊
    報告臺灣臺北地方檢察署檢察官偵查起訴。
    理  由
壹、證據能力部分：
一、按被告以外之人於審判外之陳述，雖不符刑事訴訟法第159
    條之1至第159條之4之規定，而經當事人於審判程序同意作
    為證據，法院審酌該言詞陳述或書面陳述作成時之情況，認
    為適當者，亦得為證據；當事人、代理人或辯護人於法院調
    查證據時，知有同法第159條第1項不得為證據之情形，而未
    於言詞辯論終結前聲明異議者，視為有前項之同意，刑事訴
    訟法第159條之5亦有明文。立法意旨在於傳聞證據未經當事
    人之反對詰問予以核實，原則上先予排除；惟若當事人已放
    棄反對詰問權，於審判程序中表明同意該等傳聞證據可作為
    證據；或於言詞辯論終結前未聲明異議，基於尊重當事人對
    傳聞證據之處分權，及證據資料愈豐富，愈有助於真實發見
    之理念，且強化言詞辯論主義，使訴訟程序得以順暢進行，
    上開傳聞證據亦均具有證據能力。查本判決下列所引各項供
    述證據，檢察官、上訴人即被告甲ＯＯ（下稱被告）及其辯
    護人於本院準備程序中陳稱：同意作為證據等語明確（見本
    院卷第113 至116 頁），且經本院於最後審理期日逐一提示
    並告以要旨，檢察官、被告及其辯護人就此部分證據之證據
    能力亦未聲明異議，本院審酌各該證據作成時之情況，並無
    違法不當或證明力明顯過低之瑕疵，認以之作為證據應屬適
    當，依刑事訴訟法第159 條之5 規定，均俱有證據能力。
二、至其餘憑以認定被告犯罪事實所引各項非供述證據，查無違
    反法定程序取得之情，依刑事訴訟法第158 條之4規定之反
    面解釋，均有證據能力。
貳、實體部分
一、訊據被告對於犯罪事實欄三部分均坦承不諱；對於犯罪事實
    欄一、二部分，被告固坦承知悉乙女為14歲以上未滿16歲之
    少年、丙女為未滿14歲之少年，並曾與乙女於附表一所示時
    、地為4次性交行為，又曾與丙女於犯罪事實欄二所示時、
    地為性交行為等情，惟矢口否認有為乘機性交之犯行，辯稱
    ：我雖然有與乙女及丙女為性交行為，但並不知道乙女及丙
    女心智有缺陷云云。辯護人為被告辯護稱：被告本於交往誠
    意，與乙女、丙女出遊與性交，是以男女朋友之間交往為前
    提，就算乙女、丙女有心智缺陷之事實，被告到今日還是說
    真的不知道，與心智不夠成熟的女生相處交往而發生的性行
    為，是否即構成法律所規定利用心智缺陷而發生性行為處罰
    的對象，應有疑義云云。經查：
  ㈠關於犯罪事實欄一部分
    訊據被告就犯罪事實欄一之犯行坦承不諱（見原審卷第59至
    61頁、本院第310頁），並有下列證據可佐：
  ⒈證人甲女於警詢及偵查中證稱：我與被告從國中二年級上學
    期（經推算為102 年) 認識，一開始他先加我臉書，我才認
    識他的，我與被告都是用臉書的Messenger 聯繫，我與被告
    在認識過程都聊我們家的狀況，問家裡有幾個人，他知道我
    家裡有幾個姊妹，他有問過我，他就是想要約我出去玩，但
    我不曾跟他出去過，105 年暑假期間，被告來我家樓下找我
    ，我不敢應門說會怕他，是妹妹（乙女）下去應門，我會怕
    被告是因為被告常常在臉書的Messenger 要約我一起看A 片
    ，我不想才不下樓應門等語（見偵字公開卷第45至48頁、偵
    字不公開卷第272 頁）。
  ⒉證人乙女於偵查中及原審審理時證稱：是大姐（甲女）先認
    識被告的，被告來找大姐，大姐不想下去，我問被告為何要
    與大姐出去，我說要給大姐錢，他就說要跟我交往，就一直
    問我，我有跟他出去。105 年4 月24日去旅館的時候有說要
    給我錢，在做愛快做完時也有說，房間的時間快到了也有說
    ，我記得國二下學期快要國三的時候發生第1 次性行為，第
    2 次是在國三上學期假日。106 年8 月27日當天有去汽車旅
    館，有發生性行為，當天被告有給我600 元（見偵字公開卷
    第157 至161 頁、偵字不公開卷第181 至184 頁、第259 至
    265 頁、原審卷第149 至155 頁）。
  ⒊並有臺灣基督長老教會馬偕醫療財團法人淡水馬偕紀念醫院
    106 年11月27日馬院醫婦字第1060006006號函暨所附之受理
    疑似性侵害事件驗傷診斷書、新北市政府兒童少年保護個案
    獨立告訴法庭報告書在卷可稽（見偵字不公開卷第305 至30
    9 頁，他字第1541號卷不公開卷第5 至12頁），上開事實，
    首堪認定。
  ㈡犯罪事實欄二之犯行為被告所是認（見原審卷第59至61頁）
    ，並有下列證據可佐：
  ⒈證人丙女於偵查及原審時證稱：被告去我家找我之後，有帶
    我去麥當勞吃東西，被告騎機車把我載到中和一個房子裡，
    我有與被告發生過性行為等語（見偵字不公開卷第279 至29
    3 頁、原審卷第156 至160 頁）。
  ⒉並有臺灣基督長老教會馬偕醫療財團法人淡水馬偕紀念醫院1
    06年11月27日馬院醫婦字第0000000000號函暨所附之丙女受
    理疑似性侵害事件驗傷診斷書、證人丙女之司法詢問鑑定報
    告及新北市政府兒童少年保護個案獨立告訴法庭報告書各1
    份在卷可稽（見偵查不公開卷第305頁、第311至313頁、第3
    25至330頁、他字第1541號卷不公開卷第5至12頁），此部分
    事實，足可認定。
  ㈢被告主觀上應知悉乙女及丙女有心智缺陷：
  ⒈乙女部分：
  ⑴證人乙女於偵查中證稱：「（你是否願意才與被告發生性行
    為？）沒有」、「（那為何會與被告見好幾次面？）〈未答
    〉」、「（你沒有要與被告發生性行為，為何一直與被告見
    面？）我也不知道」等語（見偵查卷公開卷第161頁）。是
    依證人乙女之證言可知，乙女既不願意與被告發生性行為，
    卻又不知如何拒絕，甚至對於為何與被告多次見面一事，乙
    女亦不知如何回應，此顯與常人反應落差極大，堪認乙女因
    輕度智能障礙，對事理判斷能力不足，性觀念之理解欠缺，
    自我保護能力較常人低弱，致不知抗拒：另參以被告於偵查
    中自承：我覺得乙女的心智狀況不怎麼正常，因為說話口齒
    不清，有一點反反覆覆等語（見偵字不公開卷第69頁），足
    徵被告自可知悉乙女為智能障礙之人無訛。
  ⑵乙女因理解力不佳，由醫師轉介心理衡鑑，其於107 年1月  
    20日由亞東紀念醫院精神科為心理衡鑑，結果顯示乙女之  
    認知功能落在輕至中度缺損程度，在記憶的總學習效果、立
    即記憶、延宕記憶與再認記憶方面均有明顯缺損；又乙女曾
    於103 年8 月7 日經鑑定達輕度障礙等級，障礙類別為智力
    功能，而領有中華民國身心障礙證明一節，有乙女之中華民
    國身心障礙證明、亞東紀念醫院精神科心理衡鑑照會及報告
    單在卷可稽（見偵字不公開卷第185 至188 頁、第299 至30
    0 頁、本院卷不公開卷第91至269頁）。綜核上情，足認乙
    女有心智缺陷之情形甚明。
  ⒉被害人丙女部分
  ⑴被告於與乙女之臉書對話紀錄內自承：老實說我不知道怎  
    跟丙女聊天等語，有被告與乙女之臉書對話紀錄附卷可參  
    （見他字第11455 號卷第71頁），顯見被告應可知悉丙女為
    智能障礙之人。
  ⑵又丙女於107 年3 月22日經心理衡鑑測驗結果，結論為丙女 
    目前之智力功能與其同年齡層兒童相較落後，全智商為56，
    百分等級0.2 ，在智商分類上屬輕度智能不足；語文智商65
    （輕度障礙程度），百分等級1 ；操作智商55（中度障礙程
    度），百分等級0.1 ；且據測驗結果、行為觀察及會談評估
    ，丙女的心智與認知功能表現較為落後；又丙女曾於103 年
    2 月12日經鑑定達中度障礙等級，障礙類別為智力功能及高
    階認知功能，而領有中華民國身心障礙證明等節，有丙女之
    心理衡鑑報告、中華民國身心障礙證明影本附卷可考（見偵
    字不公開卷第299 至300 頁、第331至334頁、本院不公開卷
    第5至90頁）。綜合上情，足認丙女有心智缺陷之情形甚明
    。
  ⒊被告雖以前詞置辯，辯護人亦以：被告本身有輕度智障，對
    於事情的理解力有限等語，並提出被告之亞東紀念醫院精神
    科心理衡鑑照會及報告單為證（見原審卷第193至199頁）。
    然查被告固於107年11月19日經臨床心理師評估，結論為被
    告之全量表智力屬於輕障程度，生活適應功能約在輕障程度
    一節，然被告就犯罪事實欄三所示損壞公務員職務上掌管物
    品犯行之動機為何，於警詢時供稱：伊因為畏懼、害怕所以
    將該電腦主機的記憶體拆下並毀損，害怕裡面的東西讓別人
    看到，伊電腦裡面存了很多色情圖片、影片跟色情網站等語
    （見偵字公開卷第18頁），是被告之全量表智力雖屬於輕障
    程度，然被告遭警方搜索時，猶知湮滅相關犯罪事證，避免
    遭他人發覺，顯見其對於辨識外在情狀之能力，尚未明顯降
    低；況依證人乙女於原審審理時證稱：「（你是否知道性行
    為之涵意為何？）看不懂涵意兩個字的意思為何」（見原審
    卷第150頁），證人丙女於原審審理時證述：「（：你知不
    知道你領得身心障礙手冊是哪一種身心障礙？）低收入戶」
    （見原審卷第158頁），觀諸證人乙女及丙女於原審審理時
    之證述過程（見原審卷第149至160頁），可見自乙女及丙女
    顯露在外之舉止及對話之過程中，一般人即可輕易知悉乙女
    及丙女為心智缺陷之人，故被告既未因其智能障礙而造成其
    欠缺辨識乙女及丙女舉止與常人有異之能力，則被告行為時
    已知悉乙女及丙女為心智缺陷之人，猶鎖定渠等作為犯案對
    象，可見被告主觀上具有侵害乙女及丙女之認識與惡性至明
    。被告及其辯護人辯稱被告於案發時不知乙女及丙女為心智
    障礙之人云云，顯非事實，難認可採。
  ⒋綜上，本件事證已臻明確，被告所辯當屬臨訟卸責之語，實
    無足採，其犯行堪以認定，依法應予論科。
  ㈣犯罪事實欄三部分
    關於犯罪事實欄三部分事實，業據被告於警詢、偵查、原審
    中均坦承不諱（見偵字公開卷第17至21頁、偵字不公開卷第
    63至73頁、原審卷第57頁、第173頁），並有下列證據可佐
    ：
  ⒈證人即偵查佐宋志國於偵查中證稱：我們在工廠時即出示搜
    索票。我們先到工廠找被告，請他交付，他有主動交出手機
    、平版電腦，後來我們會同被告回家後，進去被告房間內有
    看到電腦，就告知被告要扣押電腦，搜索扣押過程都有錄影
    等語（見偵查卷不公開卷第70頁反面至71頁）。
  ⒉此外，並有原審法院107 年度聲搜字第99號搜索票、新北市
    政府警察局婦幼警察隊搜索扣押筆錄及扣押物品目錄表、臺
    灣臺北地方檢察署檢察官107 年7 月5 日勘驗筆錄及扣案物
    品照片在卷可稽（見偵查卷公開卷第41頁、第99頁、第109
    至113 頁、第249 至256 頁）。
  ⒊依前開供述證據、相關文書等補強證據，已足資擔保被告自
    白具有相當程度之真實性，而得確信被告自白之犯罪事實確
    屬真實。從而，被告犯行堪予認定，自應依法論科。
二、論罪科刑部分
  ㈠按扣押乃取得可為證據或得沒收之物之占有而為之強制處分
    ，其取得占有之原因有出於搜索者，有由於應扣押物之所有
    人、持有人或保管人之提出或交付者，但其取得占有之效果
    則相同，故扣押之意思既已向扣押物之所有人、持有人或保
    管人表示，並將應行扣押之物置入公權力之支配下，其扣押
    之效果即屬完成，縱扣押後因搜索程序尚未全部完成，而未
    立即製作收據（或搜索扣押筆錄）付予所有人、持有人或保
    管人簽收，因該收據並非扣押之生效要件，仍無礙於扣押之
    效力。查本件警員宋志國等人，已告知被告所有之電腦主機
    為搜索票所列之應扣押物，並指示被告將連接線與電源線拆
    卸以便搬走，依其行為外觀，顯已明示扣押之意思並取得該
    物之占有，目的亦在供為被告犯罪之證據使用，均為被告所
    明知，從而執行搜索之員警既已將該電腦主機置於公權力之
    支配下，即已完成扣押行為，參諸上述說明，已生扣押之效
    力，該電腦主機已為公務員職務上所掌管之物品甚明。
  ㈡核被告所為，如犯罪事實欄一附表一編號1 至4 、犯罪事實
    欄二所示部分，均係犯兒童及少年福利與權益保障法第112
    條第1 項前段、刑法第225 條第1 項成年人故意對少年犯乘
    機性交罪（共5 罪）；如犯罪事實欄三所示部分，係犯刑法
    第138 條之損壞公務員職務上掌管之物品罪。被告所犯上開
    6 罪，各罪間犯意各別，行為互殊，應予分論併罰。
  ㈢本案並無刑法第19條之適用
  ⒈按行為時因精神障礙或其他心智缺陷，致不能辨識其行為違
    法或欠缺依其辨識而行為之能力者，不罰。行為時因前項之
    原因，致其辨識行為違法或依其辨識而行為之能力，顯著減
    低者，得減輕其刑，刑法第19條第1 項、第2 項分別定有明
    文。又94年2 月2 日修正公布，並自95年7 月1 日施行之刑
    法，關於責任能力有無之判斷標準，係採生理學及心理學之
    混合立法體例，就生理原因部分，以行為人有無精神障礙或
    其他心智缺陷為準，而心理結果部分，則以行為人之辨識其
    行為違法，或依其辨識而行為之能力，是否屬不能、欠缺或
    顯著減低為斷；前者，可依醫學專家之鑑定結果為據，倘行
    為人有精神疾病或智能不足等生理上原因，則由法院就心理
    結果部分，判斷行為人是否因此等生理原因，而影響其是非
    辨識或行為控制之能力，此觀該條項之立法修正理由即明。
  ⒉依被告之智能鑑衡內容可知： 
  ⑴基本資料：被告高中畢業，因之後打算從事較有危險性的食
    品相關工作，被僱主要求前來（醫院）評估自身認知功能。
    其自述10歲時曾經從3樓摔下撞擊頭部並因此開刀住院縫了3
    6針，之前的記憶全失且不認得家人。高中畢業後多從事服
    務業的外場服務生，然而常被雇主嫌動作太慢、不懂得為客
    人著想。領有機車和汽車駕照，皆為一次考取;看不懂捷運
    路線圖和公車路線圖，若要到陌生的地點多會詢問路人。
  ⑵行為觀察：個案（被告）獨自前來，外觀尚屬整齊，頭部右
    側邊有一條10公分長的疤痕，能有適當的眼神對視，態度較
    為拘謹，情緒略為緊張，但尚屬平穩，說話可以切題，理解
    力一般，說話速度偏慢，思考與反應速度較慢，能用具體簡
    單方式概略描述事件和想法感受。對於測驗努力作答，專注
    力一般，持續力一般。
  ⑶測驗結果（結論與建議）：
  ①施測過程中，個案可配合完成測驗，評估測驗結果可信。  
  ②個案的全量表智力屬於輕障程度(FSIQ巧5，百分等級1，95%
   信賴區間 62-69)， 生活適應功能約在輕障程度。
  ③優弱勢能力部分，個案的相對優勢能力為聽覺注意力與立即
   記憶能力(中上)，相對弱勢能力為視覺搜尋區辨與手寫速度
   的能力(障礙)。
  ④注意力與心智控制的部份，個案在執行簡單作業時，其專注
   力的維持與處理訊息的效率較不穩定，較容易受外在訊息干
   擾而衝動出錯。
  ⑤生活適應部分，個案受到認知功能的限制、焦慮情緒以及人
   際較為退縮的影響，難以勝任一般職場上的要求，建議提供
   相關社會資源以增進其生活適應， 並考慮未來轉介至適當的
   就業服務單位以發揮其職業潛能。
  ⒊依上開被告之全量表智力屬於輕障程度，生活適應功能約在 
   輕障程度，有亞東紀念醫院108年12月23日亞精神字第108122
   3025號函所附精神科心理衡鑑照會及報告單在卷可參（見本
   院卷237至244頁）。又觀諸被告於原審及本院審理程序過程
   之供述情形，關於提問之事項，均尚能理解其內容並為相應
   之回答，未見其答非所問或有顧左右而言他之舉等情狀，言
   談亦無重大乖離現實之處，尚猶知為自己辯解並主張有利於
   己之事項，是本院依直接審理作用所得，認被告行為時對外
   界事務知覺理會及判斷之能力，並未較普通人之平均程度顯
   著減退，堪信被告行為時之是非辨識能力及行為控制能力，
   並未因其智能障礙而有不能、欠缺或顯著減低之情形，揆諸
   前揭規定與說明，尚無刑法第19條不罰或得減輕其刑之情形
   。
三、上訴駁回之理由：
  ㈠原審本於同上見解，認被告罪證明確，適用兒童及少年福利
    與權益保障法第112 條第1 項前段，刑法第138 條、第225
    條第1 項、第41條第1 項前段等規定，並審酌被告明知乙女
    係14歲以上未滿16歲之少年、丙女為未滿14歲之少年，對於
    性行為方面之智識及自主能力均未臻成熟，僅為滿足一己之
    私欲，利用乙女及丙女均因心智缺陷而不知抗拒之情形，對
    乙女及丙女為性交行為，戕害乙女及丙女之身心發展甚鉅，
    應嚴加予以責難；且執行取締之警員係依據法院核發之搜索
    票執行公務，被告竟罔視搜索票之效力，故意將扣押之物任
    意毀損，足見其蔑視法紀與公權力之行使，另衡酌被告犯後
    僅坦承部分犯行，且其雖有意願與被害人和解，然因被害人
    2 人現由新北市家庭暴力暨性侵害防治中心安置，監護權由
    該中心行使，該中心表示不願意和解等節，有原審公務電話
    紀錄表1 紙在卷可考（見原審卷第81頁），兼衡其犯罪之動
    機、目的、手段、生活狀況及智識程度等一切情狀，分別量
    處如附表一編號1 、4 及附表二「宣告刑」欄所示之刑，就
    附表二編號2 「宣告刑」欄所示之刑，並諭知如易科罰金之
    折算標準，其認事用法尚無不合，量刑亦屬妥適。
  ㈡被告上訴意旨略以：被告為輕度智能障礙，辨識能力較一般
    人低下，確實不知悉乙女、丙女有心智缺陷致不能或不知抗
    拒，且依照乙女於偵查中的證述，可知其與丙女均有自主性
    意思能力，不因其智能障礙而成為不能或不知抗拒之無助狀
    態，並請求從輕量刑云云。惟查，經原審傳喚乙女及丙女到
    庭作證，自渠等證述內容，足見乙女及丙女因輕度智能障礙
    ，對事理判斷能力不足，性觀念之理解欠缺，自我保護能力
    較常人低弱，致不知抗拒等情，復有渠等之身心障礙證明影
    本資為佐證。又參以被告於偵查中供述及與乙女臉書對話內
    容亦可認定被告主觀上應知悉乙女及丙女有心智缺陷，並利
    用乙女及丙女因心智缺陷而不知抗拒之情形，而與渠等為性
    交行為，均已如前述，被告猶執前詞提起上訴，要係就原審
    依職權為證據取捨及心證形成之事項，再為爭執，並無可採
    ，復未就其主張另提出積極證據以實其說，被告此部分上訴
    為無理由，應予駁回。
四、撤銷改判之理由：
  ㈠原判決關於被告涉犯如事實欄一附表一編號2 、3 所示部分
    予以論罪科刑，固非無見。惟查：依本院當庭勘驗如附表三
    編號2 所示之平板電腦，並無證據證明被告有何以強暴方式
    使未滿18歲之女子被拍攝猥褻行為之電子訊號之行為，或係
    針對兒童或少年拍攝之猥褻圖畫或照片，原審遽認被告就此
    部分認定被告均係犯兒童及少年福利與權益保障法第112 條
    第1 項前段、刑法第225 條第1 項成年人故意對少年犯乘機
    性交罪，並違反兒童及少年性交易防制條例第27條第4 項（
    兒童及少年性剝削防制條例第36條）以強暴之方式，使未滿
    18歲之人被拍攝猥褻行為之電子訊號罪，並依刑法第55條想
    像競合犯之規定，均從較重之修正前兒童及少年性交易防制
    條例第27條第4 項(兒童及少年性剝削防制條例第36條）以
    強暴之方式，使未滿18歲之人被拍攝猥褻行為之電子訊號罪
    處斷，容有違誤（如後述不另為無罪部分），被告上訴否認
    其有以強暴方式使未滿18歲之乙女被拍攝猥褻行為之電子訊
    號之行為等語，應有理由，應由本院將原判決此部分及定應
    執行刑部分均撤銷改判。
  ㈡爰審酌被告明知乙女係14歲以上未滿16歲之少年，對於性行
    為方面之智識及自主能力均未臻成熟，僅為滿足一己之私欲
    ，利用乙女因心智缺陷而不知抗拒之情形，對乙女為附表一
    編號2 、3 所示之性交行為，戕害乙女之身心發展甚鉅，應
    嚴加予以責難，另衡酌被告雖有意願與乙女和解，然因乙女
    現由新北市家庭暴力暨性侵害防治中心安置，監護權由該中
    心行使，該中心表示不願意和解等節，有原審公務電話紀錄
    表1 紙在卷可考（見原審卷第81頁），兼衡其犯罪之動機、
    目的、手段、生活狀況及智識程度等一切情狀，分別量處如
    主文欄第2 項所示之刑（即如附表一編號2、3），並與上訴
    駁回不得易科罰金部分定應執行如主文欄第4 項所示之刑，
    以示懲儆。
  ㈢扣案如附表三編號1 、2所示之物，係被告所有，其內固有女
    子之下體等圖片，惟本院認定被告不成立兒童及少年性交易
    防制條例第27條第4 項之罪（兒童及少年性剝削防制條例第
    36條），則如附表三編號1 、2 所示之物，即非供犯罪所用
    之物，亦非兒童及少年性剝削防制條例第36條第6 項規定應
    沒收之物，爰均不予沒收。
五、不另為無罪諭知部分：
  ㈠公訴意旨另以：被告於附表一編號2、3所示時間、地點，與
    乙女為性交之過程中，同時基於以強暴之方法，使未滿十八
    歲之人被拍攝猥褻行為之電子訊號之犯意，明知乙女表示不
    願讓其拍攝，且有將其手撥開或拉住衣物掩蔽下體等抗拒動
    作，竟仍強行將乙女之手部撥開即將衣物掀起，以此強暴之
    方式，違反乙女之意願，持附表三所示之手機拍攝乙女下體
    及其觸摸乙女外陰部等猥褻行為之影片及數位相片，得手後
    即將上開影片及照片檔案轉存於其所有如附表三所示之平板
    電腦內，因認被告涉犯修正前兒童及少年性交易防制條例第
    27條第4 項（按兒童及少年性交易防制條例已於104年2月4
    日修正公布為兒童及少年性剝削防制條例，並變更條次為第
    36條）以強暴之方式，使未滿18歲之人被拍攝猥褻行為之電
    子訊號罪。
  ㈡按犯罪事實應依證據認定之，無證據不得認定犯罪事實；不
    能證明被告犯罪者，應諭知無罪之判決，刑事訴訟法第154
    條第2 項、第301 條第1 項分別定有明文。公訴意旨認被告
    涉犯上開罪嫌，無非係以被告供述、告訴人乙女之證述、扣
    案ASUS平板電腦之擷取報告、臺灣臺北地方檢察署（下稱北
    檢）檢察官107年5 月4 日勘驗筆錄暨其取證檔案資料（扣
    案平板電腦、手機之資料夾內容翻拍照片、扣案手機內之LI
    NE通訊軟體對話內容）、北檢檢察官106 年12月14日勘驗筆
    錄暨其取證檔案資料（乙女手機內之LINE、MESSENGER 之帳
    戶資料及錄音檔之譯文）、平板電腦之資料夾內容翻拍照片
    、平板電腦內存放照片之擷取畫面及平板電腦內容翻拍照片
    等件為其論據。訊據被告固坦承其於上開時、地有為拍攝行
    為，惟其辯護人辯稱：被告並未以強暴脅迫、或違反本人意
    願拍攝照片等語。經查：
    本院當庭勘驗扣案如附表三編號2 所示平板電腦之結果如下
    （見本院卷第117 至118 頁）：
  ⒈「00000000」為首：7 張圖片檔：為被害人住家附近街景、
    及乙女在吃東西的照片。
  ⒉「00000000」為首：2 張，內容疑似拍攝女子著牛仔褲之下
    體
  ⒊「00000000」為首：9 張圖片檔，似為汽車旅館內房間之照
    片。
  ⒋「00000000」為首：2 張圖片檔、2 段影音檔。乙女在麥當
    勞用餐時之影像。
  ⒌「00000000」為首：22張圖片檔、5 段影音檔。圖片及影音
    檔有近距離拍女子下體及被告觸摸女子下體之內容；其中「
    00000000000000」影音檔播放時間約27至30秒時，可看見身
    穿白色上衣之女子數次用手揮向拍攝之鏡頭。
  ⒍「00000000」為首：1 張圖片檔、2 段影音檔。係在汽車旅
    館房間內拍攝。影音檔內容係為被告拉下女子的短褲，使下
    體露出、觸摸女子下體之內容，女子有拉下上衣遮蔽下體之
    動作，被告要求手上去一點、並將女子的手往上推。
  ⒎由上開勘驗結果（圖檔均在光碟内、清單附在偵字不公開卷
    第213至218頁），可知被所拍攝之女子的手並未一直遮住下
    體，而長時間放在腰邊，讓被告拍攝，當該女子的手遮掩下
    體時，被告亦僅以口頭要求女子將手移開而為拍攝，未見被
    告有何以強暴方式使之女子被拍攝猥褻行為之電子訊號之行
    為；更且，被拍攝之女子只見其下半身，並未拍攝該女子之
    上半身，故未能確認是否係拍攝乙女，或係其他未滿18歲之
    女子，雖然圖檔中另有乙女在麥當勞進食之影像（即⒋部分
    ），但仍無從以此作為連結，指稱被告係針對乙女或其他兒
    童或少年拍攝猥褻之圖畫或照片。自無從論以修正前兒童及
    少年性交易防制條例第27條第4 項（兒童及少年性剝削防制
    條例第36條）罪之餘地。
  ⒏綜上，檢察官之舉證尚無法使本院形成被告此部分有罪之確
    信，自應就此部分諭知無罪，然此部分若成立犯罪與前揭有
    罪部分（即附表一編號2、3）係想像競合之裁判上一罪，爰
    不另為無罪之諭知。
據上論斷，應依刑事訴訟法第368 條、第369 條第1 項前段、第
364 條、第299 條第1 項前段，兒童及少年福利與權益保障法第
112 條第1 項前段，刑法第225 條第1 項、第51條第5 款，判決
如主文。
本案經檢察官張紜瑋提起公訴，檢察官羅建勛到庭執行職務。
中    華    民    國    109   年    2     月    26    日
                  刑事第九庭    審判長 法  官 潘翠雪
                                       法  官 林庚棟
                                       法  官 葉力旗
以上正本證明與原本無異。
如不服本判決，應於收受送達後20日內向本院提出上訴書狀，其
未敘述上訴之理由者並得於提起上訴後20日內向本院補提理由書
（均須按他造當事人之人數附繕本）「切勿逕送上級法院」。
                                       書記官 廖純瑜
中    華    民    國    109   年    2     月    27    日
附表一：
編號 犯罪時間 犯罪地點 宣告刑 1 105年4月24日 新北市○○區○○路○段000○0號欣園汽車旅館 上訴駁回 （原審宣告刑：甲○○成年人故意對少年犯乘機性交罪，處有期徒刑參年肆月。）  2 105年5月22日 新北市○○區○○路0號儷閣汽車旅館 甲○○成年人故意對少年犯乘機性交罪，處有期徒刑參年肆月。  3 105年6月11日 新北市○○區○○路○段000○0號欣園汽車旅館 甲○○成年人故意對少年犯乘機性交罪，處有期徒刑參年肆月。 4 106年8月27日 新北市○○區○○路○段000○0號欣園汽車旅館 上訴駁回 （原審宣告刑：甲○○成年人故意對少年犯乘機性交罪，處有期徒刑參年肆月。） 
附表二：
編號 事實 宣告刑 1 如事實欄二所示部分 上訴駁回（原審宣告刑：甲○○成年人故意對少年犯乘機性交罪，處有期徒刑參年陸月。） 2 如事實欄三所示部分 上訴駁回（原審宣告刑：甲○○犯損壞公務員職務上掌管之物品罪，處有期徒刑貳月，如易科罰金，以新臺幣壹仟元折算壹日。） 
附表三：
編號 扣案物 1 手機1支（廠牌：SAMSUNG，白色，含門號：0000000000號SIM1張） 2 平板電腦1部（廠牌：ASUS） 
附錄本案論罪科刑法條全文：
中華民國刑法第138條（妨害職務上掌管之文書物品罪）毀棄、
損壞或隱匿公務員職務上掌管或委託第三人掌管之文書、圖畫、
物品，或致令不堪用者，處5年以下有期徒刑。
中華民國刑法第225條（乘機性交猥褻罪）對於男女利用其精神
、身體障礙、心智缺陷或其他相類之情形，不能或不知抗拒而為
性交者，處3年以上10年以下有期徒刑。
對於男女利用其精神、身體障礙、心智缺陷或其他相類之情形，
不能或不知抗拒而為猥褻之行為者，處6月以上5年以下有期徒刑
。
第 1 項之未遂犯罰之。
兒童及少年福利與權益保障法第112條
成年人教唆、幫助或利用兒童及少年犯罪或與之共同實施犯罪或
故意對其犯罪者，加重其刑至二分之一。但各該罪就被害人係兒
童及少年已定有特別處罰規定者，從其規定。
對於兒童及少年犯罪者，主管機關得獨立告訴。